# 请教确认递延所得税资产适用税率的问题

提问人：xiaolingzi777 时间：2016-02-22 11:47:21
请教版主，假如一公司享受两免三减半的税收优惠，在免税期间是否确认计提坏账准备对应的递延所得税资产，在减半期间如果确认递延资产的话，计算税率用减半的税率还是正常的税率？

回答人：chenyiwei
根据《企业会计准则第 18 号——所得税》第十七条：资产负债表日，对于递延所得税资产和递延所得税负债，应当根据税法规定，按照预期收回该资产或清偿该负债期间的适用税率计量。适用税率发生变化的，应对已确认的递延所得税资产和递延所得税负债进行重新计量，除直接在所有者权益中确认的交易或者事项产生的递延所得税资产和递延所得税负债以外，应当将其影响数计入变化当期的所得税费用。
因此，不论本年度的适用税率为多少，都应按照该暂时性差异预计转回时的适用税率计量。例如，预计在免税期间转回的暂时性差异，其对应的递延所得税资产或负债按零税率计量；预计在减半期间转回的暂时性差异，其对应的递延所得税资产或负债按减半后的税率计量；预计在优惠期满后转回的暂时性差异，其对应的递延所得税资产或负债按无优惠的税率计量。

提问人：快枪 时间：2017-02-25 15:34:38
陈老师，如何确定该差异预计转回时的适用税率呢？如果企业是处于减免税期间还好说，因为这个是定期的，如果企业现在享受低税率优惠，如高新企业、小型微利企业，难以确定以后年度是否还能符合享受优惠的条件，这种情况下该如何确定差异预计转回时的适用税率呢？

回答人：chenyiwei
高新技术企业，因为认定标准相对固定，一般都假设今后可以持续享有该优惠，所以按 15 ％测算的情况较多。小型微利企业则需根据未来的销售规模等来预测了。

提问人：aisi3599 时间：2018-01-18 18:51:44
请问陈版，某公司税率15%，预计暂时性差异预计转回时的适用税率是25%。故按25%确认递延所得税。由于这个不一致，导致的差异。在“会计利润与所得税费用调整过程“中应在哪一项体现？我看了一下，这个差异放哪里都不合适。

回答人：chenyiwei
可以增加一项“预计递延所得税资产/负债转回时的适用税率不同于本年度适用税率的差异影响”。

提问人：keithly 时间：2018-02-28 21:39:19
陈版，对于符合西部大开发所得税优惠税率15%的企业，该税收优惠税率是每年申请一次，则这种情况在计提递延所得税资产或负债时，该如何预计未来预期收回该资产或清偿该负债期间适用所得税税率？非常感谢！

回答人：chenyiwei
依据本企业历年申请情况、本年度申报该优惠的政策标准和具体把握口径有无重大变化、本企业业务是否发生变化、与主管税务机关的沟通情况等信息进行分析。